---
title: "Script4_extraction_volume_300m"
output: html_document
date: "2025-12-03"
---

Ce script permet d'extraire les volumes échantillonnés par l'UVP à 300m pour calculer des concentrations d'organismes à partir des abondances 

## 1. Chargement des packages et des données

On télécharge le fichier Ecopart associé aux UVP6s
```{r}
library(dplyr)
library('tidyverse')

Ecopart <- read.csv("../Input/Données_embarquées_UVP6.csv", sep = ",", header = TRUE)
```

## 2. Mise en forme du jeu de données

On conserve seulement les lignes qui concernent nos 2 projets (les deux UVP6s) et les colonnes de la date et du volume 
```{r}
Ecopart_cleared <- Ecopart %>% 
  filter(!(Project %in% c("uvp6_sn000004lp_201909_m158", "uvp6_sn000002lp_201909_m158"))) %>% 
  select(Date_Time, Vol..L...sampled.for.this.depth.bin., Project) %>% 
  mutate(Date_Time = as.POSIXct(Date_Time, format = "%d/%m/%Y %H:%M"))
```

On ajoute une colonne profondeur (plus simple que le nom complet du projet)
```{r}
Ecopart_cleared <- Ecopart_cleared %>%
  mutate(depth_m = case_when(
    Project %in% c("uvp6_sn000113lp_2023to2025_23w0n_294m", "uvp6_sn000109lp_2021_23W0N_300m") ~ 300,
    Project %in% c("uvp6_sn000205lp_2023to2025_23w0n_824m", "uvp6_sn000123lp_2021_23W0N_830m") ~ 830,
    TRUE ~ NA_real_
  ))
```

## 3. On créé 2 nouveaux dataframes pour chaque profondeur 

```{r}
Ecopart_cleared <- Ecopart_cleared %>% 
  mutate(Date = as.Date(Date_Time))

Ecopart_300 <- Ecopart_cleared %>% filter(depth_m == 300)
Ecopart_800 <- Ecopart_cleared %>% filter(depth_m == 830)
```


## 4. UVP6 300m : Extraction des volumes par mois

On regroupe le tableau par jour 
```{r}
Ecopart_daily_300 <- Ecopart_300 %>%
  group_by(Date) %>%
  summarise(Vol_total = sum(Vol..L...sampled.for.this.depth.bin., na.rm = TRUE), .groups = "drop")
```

La même chose par mois
```{r}
Ecopart_daily_300$Month <- format(Ecopart_daily_300$Date, "%Y-%m")

Ecopart_month_300 <- Ecopart_daily_300 %>%
  select(-Date) %>%
  group_by(Month) %>%
  summarise(Volume.L = sum(Vol_total, na.rm = TRUE), .groups = "drop")
```

Nettoyage final du tableau 
```{r}
Ecopart_month_300 <- Ecopart_month_300 %>%
  slice(2:(n() - 2))
```

## 5. UVP6 800m : Extraction des volumes par mois 

On regroupe le tableau par jour 
```{r}
Ecopart_daily_800 <- Ecopart_800 %>%
  group_by(Date) %>%
  summarise(Vol_total = sum(Vol..L...sampled.for.this.depth.bin., na.rm = TRUE), .groups = "drop")
```

La même chose par mois
```{r}
Ecopart_daily_800$Month <- format(Ecopart_daily_800$Date, "%Y-%m")

Ecopart_month_800 <- Ecopart_daily_800 %>%
  select(-Date) %>%
  group_by(Month) %>%
  summarise(Volume.L = sum(Vol_total, na.rm = TRUE), .groups = "drop")
```

Nettoyage final du tableau 
```{r}
Ecopart_month_800 <- Ecopart_month_800 %>%
  slice(2:(n() - 2))
```

## 6. Enregistrer les 2 tableaux :

```{r}
write_csv(Ecopart_month_300, "../Output/Intermediary Data/Sampled_volumes_month_300m.csv")
write_csv(Ecopart_month_800, "../Output/Intermediary Data/Sampled_volumes_month_800m.csv")
```


